臺灣板橋地方法院刑事判決　　　　　　　94年度訴字第2528號
公　訴　人　臺灣板橋地方法院檢察署檢察官
被　　　告　甲○○
上列被告因違反毒品危害防制條例案件，經檢察官提起公訴（94
年度毒偵字第5713號、94年度核退毒偵第2201號）及移送併辦（
94年度核退毒偵字第1767號、94年度毒偵字第4079號），本院於
準備程序進行中，被告就被訴及併案事實為有罪陳述，經告知被
告簡式審判程序之旨，並聽取當事人之意見後，裁定進行簡式審
判程序判決如下：
    主  文
甲○○連續施用第一級毒品，累犯，處有期徒刑玖月，扣案海洛
因貳包（總重貳點肆公克）沒收銷燬之，扣案注射針筒柒支沒收
；又連續施用第二級毒品，累犯，處有期徒刑伍月，扣案安非他
命玖包（淨重陸拾伍點伍公克）沒收銷燬之，扣案吸食器壹組、
塑膠鏟管壹支、玻璃球貳個沒收；應執行有期徒刑壹年，扣案海
洛因貳包（總重貳點肆公克）、安非他命玖包（淨重陸拾伍點伍
公克）沒收銷燬之，扣案注射針筒柒支、吸食器壹組、塑膠鏟管
壹支、玻璃球貳顆，均沒收。
    事  實
一、甲○○前於民國89年間因施用毒品案件，經本院以89年度毒
    聲字第1559號裁定送觀察、勒戒後，認無繼續施用毒品傾向
    ，於89年3 月15日執行完畢釋放，並由臺灣板橋地方法院檢
    察署檢察官於89年3 月15日以89年度毒偵字第2348號為不起
    訴處分確定；其復因施用毒品案件，經本院以89年毒聲字第
    5928號裁定送觀察、勒戒後，認有繼續施用毒品之傾向，再
    經本院以89年度毒聲字第6873號裁定送強制戒治，於90年9
    月12日因停止處分執行出監，於90年11月29日期滿未經撤銷
    而執行完畢，另由本院以90年度重交簡字第32號判決處有期
    徒刑4 月確定，於91年10月10日執行完畢；92年間，其又因
    施用毒品案件，由臺灣板橋地方法院檢察署檢察官以92年度
    毒偵字第116 號起訴外，並經本院92年度毒聲字第220 號裁
    定送強制戒治，嗣毒品危害防制條例業於92年6 月6 日修正
    ，於93年1 月9 日施行，其強制戒治執行至93年1 月9 日釋
    放，並由本院以92年度訴字第1533號判處有期徒刑8 月、有
    期徒刑5 月，應執行有期徒刑10月確定，甫於93年10月27日
    縮短刑期執行完畢（於本件構成累犯）。其再於94年間，因
    施用毒品案件，經本院以94年度訴字第1100號判處有期徒刑
    1 年6 月，經上訴臺灣高等法院後撤回上訴而確定，尚未執
    行。
二、甲○○仍不知悔改，於上開強制戒治及有期徒刑執行完畢後
    之5 年以內，另分別基於施用第一級毒品海洛因、第二級毒
    品安非他命之概括犯意，連續自94年7 月23日凌晨4 時5 分
    許至同年8 月5 日某時許，在臺北縣三重市○○路199 之5
    號住處內，以針筒注射之方式施用第一級毒品海洛因；及以
    將安非命粉末置於吸食器內再以火燒烤吸取煙氣之方式，施
    用安非他命，嗣經警於94年7 月23日凌晨1 時許及同年8 月
    5 日23時30分，分別在上址查獲並當場扣得如附表編號一及
    編號二所示之物。
三、案經臺北縣政府警察局三重分局及臺北市政府警察局刑事警
    察大隊報請臺灣板橋地方法院檢察署檢察官偵查起訴暨併案
    審理。
    理  由
一、按依刑事訴訟法第284 條之1 之規定，除簡式審判程序及簡
    易程序案件外，第一審應行合議審判，復依同法第273 條之
    1 第1 項之規定，除被告所犯為死刑、無期徒刑、最輕本刑
    為三年以上有期徒刑之罪或高等法院管轄第一審案件者外，
    於第一次審判期日前之準備程序進行中，被告先就被訴事實
    為有罪之陳述時，審判長得告知被告簡式審判程序之旨，並
    聽取當事人、代理人、辯護人及輔佐人之意見後，裁定進行
    簡式審判程序。查被告甲○○所犯係死刑、無期徒刑、最輕
    本刑為三年以上有期徒刑以外之罪，其於準備程序中就被訴
    及併案之事實為有罪陳述，經法官告知簡式審判程序之旨，
    並聽取公訴人、被告之意見後，業經本院合議庭依上開修正
    公布施行之刑事訴訟法規定裁定由受命法官獨任進行簡式審
    判程序，合先敘明。
二、上揭犯罪事實，業據被告甲○○於本院訊問中坦承不諱。而
    被告於上開分別經警查獲時所採集之尿液檢體，經臺灣檢驗
    科技股份公司檢驗，結果均呈安非他命類、鴉片類陽性反應
    ，此分別有臺北縣政府警察局三重分局查獲毒品案件被移送
    者姓名、代碼對照表、臺北市政府警察局偵辦毒品案件尿液
    檢體委驗單、扣案物品清單、94年8 月9 日及同年8 月19日
    臺灣檢驗科技股份有限公司出具之濫用藥物尿液檢驗報告各
    1 紙。又被告前於89年間因施用毒品案件，經本院以89年度
    毒聲字第1559號裁定送觀察、勒戒後，認無繼續施用毒品傾
    向，於89年3 月15日執行完畢釋放，並由臺灣板橋地方法院
    檢察署檢察官於同日以89年度毒偵字第2348號為不起訴處分
    確定；復因施用毒品案件，經本院以89年毒聲字第5928號裁
    定送觀察、勒戒後，認有繼續施用毒品之傾向，再經本院以
    89年度毒聲字第6873號裁定送強制戒治，於90年11月29日執
    行強制戒治期滿，並由本院以90年度重交簡字第32號判處有
    期徒刑4 月確定，甫於91年10月11日縮刑期滿執行完畢；92
    年間再因施用毒品案件，經本院92年度毒聲字第220 號裁定
    送強制戒治，因法律修正而於93年1 月9 日予以釋放，此有
    臺灣高等法院被告前案紀錄表1 份在卷為憑，足證被告於上
    開強制戒治執行完畢釋放後，5 年內再犯本案施用毒品罪行
    。從而，本案事證已臻明確，被告犯行洵堪認定，自應依法
    論科。
三、核被告所為，係犯毒品危害防制條例第10條第1 項、第2項
    之施用第一級毒品、第二級毒品罪。被告施用前後持有第一
    級毒品海洛因、第二級毒品安非他命之低度行為各為其施用
    之高度行為所吸收而均不另論罪。被告多次施用海洛因、安
    非他命之犯行，時間緊接、方法相同、觸犯構成要件相同之
    罪名，顯係分別基於概括之犯意為之，係連續犯，應依刑法
    第56條之規定各論以一罪，並均依法加重其刑。又被告所犯
    上開二罪，犯意各別、行為互殊，觸犯構成要件相異之罪名
    ，自應分論併罰。又被告前因施用毒品案件，由本院以92年
    度訴字第1533號判處有期徒刑8 月、有期徒刑5 月，應執行
    有期徒刑10月確定，甫於93年10月27日縮短刑期執行完畢，
    有上開判決書及臺灣高等法院被告前案紀錄表1 份附卷可稽
    ，其受有期徒刑執行完畢，5 年內再犯本件有期徒刑以上之
    罪，為累犯，應依法遞加重其刑。爰審酌被告之犯罪動機、
    目的、手段、品行、智識程度、所生危害及犯罪後之態度等
    一切情狀，量處如主文所示之刑，並定其應執行之刑，以資
    懲儆。
四、又扣案如附表編號一1.之海洛因2 包（總重2.4 公克）、附
    表編號一2.及編號二1.之安非他命共計9 包（分別淨重0.4
    公克、總重65.1公克），屬查獲之第一級毒品及第二級毒品
    ，不問屬於犯人與否，均應依毒品危害防制條例第18條第 1
    項前段規定予以宣告沒收銷燬之。又扣案如附表編號二2.3.
    5.6.之物，為被告所有供本件犯罪所用之物，業據被告供承
    在卷，爰依刑法第38條第1 項第2 款規定宣告沒收。另扣案
    如附表編號二所示之磅秤、筆記本、帳冊各1 本、分裝袋、
    大麻種籽，則據被告供承與施用毒品之犯行無涉，分別為其
    記事、裝放飾品及秤量物品所用，無事證顯示與本件被告施
    用第一級毒品、第二級毒品犯行有何直接關聯，自不於本件
    宣告沒收，附此敘明。
據上論斷，應依刑事訴訟法第273 條之1 第1 項、第299 條第1
項前段，毒品危害防制條例第10條第1 項、第2 項、第23條第2
項、第18條第1 項，刑法第11條前段、第56條、第47條、第38條
第1 項第2 款、第51條第5 款，判決如主文。
本案經檢察官陳孟黎到庭執行職務。
中　　華　　民　　國　　94　　年　　12　　月　　2 　　日
                    刑事第十一庭    法  官  林漢強
以上正本證明與原本無異。
如不服本判決，應於判決送達後10日內，向本院提出上訴狀。
                                    書記官  黃大千
中　　華　　民　　國　　94　　年　　12　　月　　2 　　日
附表：
┌──┬─────┬──────┬───────┬───┐
│編號│查獲時間  │查獲地點    │扣案物品      │所有人│
├──┼─────┼──────┼───────┼───┤
│ 一 │94年7 月23│臺北縣三重市│1.第一級毒品海│鄭勇宗│
│    │日凌晨1 時│龍濱路199 之│  洛因2 小包（│      │
│    │許        │5號         │  總重2.4 公克│      │
│    │          │            │  ）          │      │
│    │          │            │2.第二級毒品安│鄭勇宗│
│    │          │            │  非他命8 小包│      │
│    │          │            │  （總重65.1公│      │
│    │          │            │  克）        │      │
│    │          │            │3.磅秤1台     │劉建良│
│    │          │            │4.吸食器1組   │劉建良│
│    │          │            │5.手提電腦3台 │劉建良│
│    │          │            │6.液晶螢幕1台 │劉建良│
├──┼─────┼──────┼───────┼───┤
│ 二 │94年8 月5 │同上        │1.第二級毒品安│甲○○│
│    │日22時許  │            │  非他命1 小包│劉建良│
│    │          │            │  （淨重0.4 公│      │
│    │          │            │  克）        │      │
│    │          │            │2.吸食器1組   │甲○○│
│    │          │            │              │劉建良│
│    │          │            │3.注射針筒7支 │甲○○│
│    │          │            │4.微量電子磅秤│甲○○│
│    │          │            │  1台         │劉建良│
│    │          │            │5.玻璃球2顆   │甲○○│
│    │          │            │              │劉建良│
│    │          │            │6.塑膠鏟管1支 │甲○○│
│    │          │            │7.分裝袋1批   │甲○○│
│    │          │            │              │劉建良│
│    │          │            │8.帳冊1 本    │甲○○│
│    │          │            │9.筆記簿1本   │甲○○│
│    │          │            │10.大麻種子1 包│劉建良│
│    │          │            │ （淨重0.5公克│      │
│    │          │            │   ）         │      │
│    │          │            │11.行動電話3具 │劉建良│
└──┴─────┴──────┴───────┴───┘
附錄本案論罪科刑法條全文：
毒品危害防制條例第10條
施用第一級毒品者，處六月以上五年以下有期徒刑。
施用第二級毒品者，處三年以下有期徒刑。
